臺灣臺北地方法院刑事判決　　　　　　　　　　　　　九十三年度易字第六七八號
　　公　訴　人　臺灣臺北地方法院檢察署檢察官
　　被　　　告　甲○○
右列被告因毒品危害防制條例案件，經檢察官提起公訴（九十三年度毒偵字第三二）
，因被告就被訴事實為有罪之陳述，合議庭裁定由受命法官獨任進行簡式審判程序，
本院判決如左：
    主  文
甲○○施用第二級毒品，累犯，處有期徒刑拾月；扣案吸食器壹組沒收，含不可分離
安非他命殘渣之殘渣袋伍個沒收銷燬之。
    事  實
一、甲○○前於民國八十八年間因違反毒品危害防制條例案件，經臺灣板橋地方法院
    以八十八年度訴字第七一一號判處有期徒刑六月確定，於九十年一月十七日執行
    完畢，另其於八十七年間因施用毒品案件，經裁定送觀察、勒戒後，認有繼續施
    用毒品之傾向，而送強制戒治，於八十九年八月十日強制戒治執行完畢釋放，經
    台灣台北地方法院檢察署檢察官於八十九年九月十四日以八十九年度戒毒偵字第
    六Ｏ九號為不起訴處分確定，又於九十一年間因施用毒品案件，經本院以九十一
    年簡字第三八Ｏ二號判處有期徒刑六月確定（現因該案在監執行中），竟仍不知
    悔改，於強制戒治執行完畢釋放後五年內之九十二年十二月十一日晚間十一時許
    （起訴書誤為九十二年十二月十二日晚間九時採尿前九十六小時內某時），在台
    北縣新店市○○路○段一０二號住處，施用第二級毒品安非他命一次，經警於九
    十二年十二月十二日下午五時許在上址查獲，並扣得其所有供犯罪所用之吸食器
    一組及含不可分離安非他命殘渣之殘渣袋五個。
二、案經臺北市政府警察局大安分局報請台灣台北地方法院檢察署檢察官偵查起訴。
    理  由
一、右揭犯罪事實，業據被告甲○○於本院審理時坦認不諱（見本院九十三年六月八
    日審理筆錄），並有被告所有供犯罪所用之吸食器一組及含不可分離安非他命殘
    渣之殘渣袋五個扣案可佐，及台北市政府警察局大安分局查獲毒品危害防制條例
    毒品初步檢驗報告單一紙、照片三只附卷可參，而被告經警查獲所採尿液經送驗
    結果，呈安非他命陽性等情，亦有明生生物科技股份有限公司濫用藥物檢體檢驗
    報告一紙附卷可參，按甲基安非他命經口服投與後約百分之七十於二十四小時內
    自尿中排出，約百分之九十於九十六小時內自尿中排出，由於目前國內尿液中甲
    基安非他命之檢驗僅為鑑定其是否呈陽性反應尚未定其含量，且甲基安非他命成
    分之檢出與其投與方式、投與量、個人體質、採尿時間與檢測儀器之精密度等諸
    多因素有關，因此僅憑尿液中呈安非他命陽性反應，固無法確實推算吸食時間距
    採集時間之長短，惟依上述資料推斷，最長可能不會超過四日等情，有行政院衛
    生署藥物食品檢驗局八十一年二月八日（八一）藥檢壹字第ＯＯ一一五六號函可
    按，是被告自白稱於右揭時地有施用第二級毒品安非他命之犯行與事實相符應堪
    採信。又被告前於八十七年間因施用毒品案件，經裁定送觀察、勒戒後，認有繼
    續施用毒品之傾向，而送強制戒治，於八十九年八月十日強制戒治執行完畢釋放
    ，經台灣台北地方法院檢察署檢察官於八十九年九月十四日以八十九年度戒毒偵
    字第六Ｏ九號為不起訴處分確定等情，有上開不起訴處分書及台灣高等法院被告
    全國前案紀錄表可徵，其於強制戒治執行完畢釋放後五年內再犯施用第二級毒品
    罪，自應依法追訴論科，是本件事證明確，被告犯行應堪認定。
二、核被告所為，係犯毒品危害防制條例第十條第二項之施用第二級毒品罪，其持有
    第二級毒品之低度行為為施用之高度行為所吸收，不另論罪。至毒品危害防制條
    例雖於九十二年七月九日修正公布，並於九十三年一月九日施行，然毒品危害防
    制條例第十條第二項並未修正，自不生比較新舊法之問題。又被告前於八十八年
    間因違反毒品危害防制條例案件，經臺灣板橋地方法院以八十八年度訴字第七一
    一號判處有期徒刑六月確定，於九十年一月十七日執行完畢，有臺灣高等法院被
    告全國前案紀錄表可徵，其於有期徒刑執行完畢未滿五年，再犯本件有期徒刑以
    上之罪，為累犯，應依刑法第四十七條規定加重其刑。爰審酌被告屢犯施用毒品
    案件，經警查獲仍不斷然戒除毒癮，惟犯後坦認犯行庭訊態度尚稱良好等情狀，
    量處如主文所示之刑，以示懲儆。末查，扣案吸食器一組為被告所有且供施用毒
    品所用之物，業據被告供承在卷，依刑法第三十八條第一項第二款規定沒收；至
    殘渣袋五個內含不可分離之安非他命殘渣，有台北市政府警察局大安分局查獲毒
    品危害防制條例毒品初步檢驗報告單可參，而為查獲之第二級毒品，應依毒品危
    害防制條例第十八條第一項前段規定沒收銷燬之。
據上論斷，應依刑事訴訟法第二百七十三條之一第一項、第二百九十九條第一項前段
，毒品危害防制條例第十條第二項、第十八條第一項前段，刑法第十一條前段、第四
十七條、第三十八條第一項第二款，判決如主文。
本案經檢察官葉雅婷到庭執行職務
中　　　華　　　民　　　國　　九十三　　年　　　六　　　月　　 十七 　　日
                                      臺灣臺北地方法院刑事第三庭
                                          法  官 蔡如琪
右正本證明與原本無異。
如不服本判決，應於判決送達後十日內，向本院提出上訴狀。
                                          書記官 黃鈴容
中　　　華　　　民　　　國　　九十三　　年　　　六　　　月　　 十七 　　日
附論
罪科刑依據法條：
毒品危害防制條例第十條
施用第一級毒品者，處六月以上五年以下有期徒刑。
施用第二級毒品者，處三年以下有期徒刑。
